【裁判字號】    95,親,42
【裁判日期】    950831
【裁判案由】    確認認領無效
【裁判全文】
臺灣臺北地方法院民事判決                95年度親字第42號
    原      告  乙○○
    訴訟代理人  邱景睿律師
    被      告  丙○○
                甲○○
    共      同
    法定代理人  丁○○
    共      同
    訴訟代理人  蘇弘志律師
                陳俊斌律師
上列當事人間請求確認親子關係不存在事件，本院於中華民國95
年8月30日言詞辯論終結，判決如下：
    主  文
原告之訴駁回。
訴訟費用由原告負擔。
    事  實
甲、程序事項：
   按訴狀送達後，原告不得將原訴變更或追加他訴，但經被告
   同意者不在此限，民事訴訴法第255條第1項第1款定有明文。
   本件原告於95年8月30日之言詞辯論期日撤回第1項訴之聲明
   ，並經被告同意，揆諸上揭規定，其所為訴之撤回於法並無
   不合，應予准許。
乙、實體事項：
一、原告方面：
(一)聲明：確認原告乙○○與被告丙○○、甲○○間之親子關係
    不存在。
(二)陳述：原告與被告之生母丁○○於多年前曾有婚外情，嗣丁○○生下丙○○及甲○○，當時原告與丁○○婚外情仍在繼
    續中，丁○○稱該二名子女皆為原告之骨肉，原告不疑有他
    ，乃支付數千萬元之生活費及撫養費予丁○○及兩名子女，
    並於92年9月26日對丙○○及甲○○辦理認領登記。嗣後原
    告得知丁○○與原告發生婚外情期間，私生活複雜，同時亦
    與其它男人有往來，故無法確知丙○○、甲○○是否確為原
    告之骨肉，是顯有提起確認之訴之利益。爰訴請確認二造間
    之親子關係不存在，以維原告權益。
(三)證據：提出被告丙○○、甲○○之身分證影本、認領同意書
    、認領登記申請書各一份為證，並聲請法院命被告至臺北榮
    民總醫院接受DNA鑑定。
二、被告方面：
(一)聲明：原告之訴駁回。
(二)陳述：被告之母丁○○係於與原告有婚外情時，生下被告，
    被告確實為原告之子女，且原告已認領被告。原告及其配偶
    因與被告之生母丁○○之間有諸多民事糾紛，且不願意履行
    對於被告之扶養義務，始提起
    本件訴訟，以否認與被告間之親子關係。
(三)證據：聲請法院命原告協同被告至國立台灣大學醫學院附設
    醫院及臺北市立聯合醫院仁愛院區接受DNA鑑定。
    理  由
一、本件原告主張其與被告之母丁○○曾有婚外情，期間丁○○
    並生下被告丙○○、甲○○二人等情，復為被告所不爭執，
    自堪信為真實。
二、按非婚生子女經生父認領者，視為婚生子女。其經生父撫育
    者，視為認領，民法第1065條第1項定有明文。本件原告主
    張於92年9月26日對丙○○及甲○○辦理認領登記，有臺北
    市南港區戶政事務所核發之被認領人熊鳳儀 (認領後姓名改
    為丙○○)及雄世宗 (認領後姓名改為甲○○)認領登記申請
    書各一份，及原告所書立之生父認領同意書二份附卷可稽，
    是原告確實有認領被告之事實，則被告視為原告之婚生子女
    。
三、原告雖主張被告之母丁○○與原告發生婚外情期間，私生活
    複雜，同時亦與其它男人有往來，故無法確知丙○○、甲○○是否確為原告之骨肉云云，惟依行政院國軍退除役官兵輔
    導委員會臺北榮民總醫院95年7 月7 日北總內字第09500128
    51號函所附之親子鑑定報告書所載，無法排除原告乙○○與
    被告丙○○及甲○○之親子關係，而乙○○為丙○○及甲○○之父之機率分別為99.9978%及99.9976%；另依臺北市立聯
    合醫院95年8 月9 日北市醫技字第09531775100 號函所附之
    診斷證明書及親子鑑定報告書之內容所示，亦無法排除原告
    與被告之親子關係，其親子關係概率皆為99.99% ， 分別有
    該鑑定書及診斷證明書附卷可參，是原告主張被告非其子女
    不足採信。
四、綜上所述，原告請求確認與被告間之親子關係不存在為無理
    由，應予駁回。
五、訴訟費用負擔之依據：民事訴訟法第78條。
中    華    民    國    95    年    8     月    31    日
                  家事庭法  官  彭南元
以上正本係照原本作成。
如不服本判決，應於判決送達後20日之不變期間內，向本院提出
上訴狀。
中    華    民    國    95    年    8     月    31    日
                        書記官  尹遜言


司法院資訊處製作；財團法人民間司法改革基金會備份。
